臺灣高等法院臺中分院民事裁定
110年度聲再字第47號
再審聲請人  可口企業股份有限公司
法定代理人  郭亦堅    
再審相對人  王秀勇    

上列當事人間請求塗銷抵押權登記事件，再審聲請人對於民國11
0年8月31日本院110年度聲再字第24號裁定聲請再審，本院裁定
如下：
    主  文
再審之聲請駁回。
再審聲請費用由再審聲請人負擔。
    理  由
一、按對於確定裁定聲請再審，應於裁定確定時起30日之不變期
    間內提起，此觀民事訴訟法第507條準用同法第500條第1項
    規定自明。經查，本院110年度聲再字第24號確定裁定（下
    稱原確定裁定）於民國110年9月9日送達再審聲請人，有送
    達證書附於原確定裁定卷宗可稽（見原確定裁定卷第69頁）
    ，而再審聲請人非居住於本院所在地，應加計台南市至本院
    之在途期間8日，再審聲請人於110年10月8日提起本件再審
    之聲請，有民事聲請再審狀上本院收狀日期戳章可憑（本院
    卷第3頁），再審聲請人提起本件再審未逾提起再審聲請之
    不變期間，合先敘明。
二、復按聲請人聲請再審，應依民事訴訟法第507條準用第501條
    第1項第4款規定表明再審理由。此為必須具備之程式。所謂
    表明再審理由，必須指明確定裁定有如何合於再審理由之具
    體情事，始為相當；倘僅泛言有何條款之再審事由，而無具
    體情事者，尚難謂已合法表明再審理由。如未表明再審理由
    ，法院無庸命其補正（最高法院88年度台聲字第539號裁定
    意旨參照）。次按對於裁定聲請再審，非主張該裁定有民事
    訴訟法第496條第1項所列各款情形之一，不得為之，若僅對
    前訴訟程序之確定裁判有所指摘，並未表明對聲請再審對象
    之該確定裁定有何法定再審原因者，其再審之聲請，自難認
    謂合法（最高法院69年台聲字第123號裁定意旨參照）。又
    既未合法表明再審事由即為無再審之事由，性質上無庸命其
    補正（最高法院61年台再字第137號裁定意旨參照）。
三、經查，再審聲請人對原確定裁定聲請再審，主張原確定裁定
    有民事訴訟法第496條第1項第1款之再審事由云云，惟觀其
    所指均係對前訴訟程序確定判決（臺灣臺中地方法院103年
    度訴字第1063號、本院104年度上易字第489號確定判決）有
    何違背法令情事，及選任清算人不合法為指摘，而非對原確
    裁定有何不當為表示，再審聲請人未主張原確定裁定有何具
    體之再審事由，僅泛言有民事訴訟訴訟法第496條第1項第1
    款之再審事由，自不能認再審聲請人已合法表明再審理由，
    其再審之聲請不合法，應予駁回。
四、據上論結，本件再審之聲請為不合法，爰裁定如主文。
中　　華　　民　　國　　110 　年　　11　　月　　30　　日
                  民事第二庭    審判長法　官  楊國精
　　　　　　　　　　　      　　　　　法　官  陳正禧
　　　　　　　　　　　      　　　　　法　官  李立傑
正本係照原本作成。
不得抗告。
                                      書記官  李欣憲
中　　華　　民　　國　　110 　年　　12　　月　　1 　　日